【裁判字號】    98,交聲,67
【裁判日期】    980117
【裁判案由】    聲明異議
【裁判全文】
臺灣高雄地方法院交通事件裁定          98年度交聲字第67號
原處分機關  高雄市政府交通局
異  議  人
即受處分人  甲○○
上列異議人即受處分人因違反道路交通管理處罰條例案件，對於
原處分機關即高雄市政府交通局97年12月23日所為之處分（高市
交裁字第裁32-BB0000000號）聲明異議，本院裁定如下：
    主  文
異議駁回。
    理  由
一、原處分意旨略以：本件異議人即受處分人甲○○（下稱異議
    人）駕駛車牌號碼ZE-7856 號自用一般小客車，於民國97年
    9 月24日12時31分在高雄市○○○路502 號之1 前，因「汽
    車駕駛人行車速度，超過規定之最高時速未滿20公里」之違
    規事實，經原處分機關依道路交通管理處罰條例第40條、第
    63條第1 項規定（原處分漏載第1 項），裁處受處分人罰鍰
    新臺幣（下同）1,600 元並記違規點數1 點等語。
二、異議意旨略以：異議人自始從未否認有本案超速事實，然高
    雄市○○○路502 號之1 前人車罕至，該路段速限不應為時
    速50公里，有違駕駛人之用路權益，懇請體恤民情路況，撤
    銷原處分等語。
三、按汽車駕駛人，行車速度，超過規定之最高時速，或低於規
    定之最低時速，除有第43條第1 項第2 款情形外，處新臺幣
    1,200 元以上2,400 元以下罰鍰，並記違規點數1 點，道路
    交通管理處罰條例第40條、第63條第1 項，分別定有明文。
四、經查：
（一）異議人於97年9 月24日12時31分在高雄市○○○路502 號
      之1 前，駕駛車牌號碼ZE-7856 號自用一般小客車，有以
      時速68公里超速行駛之違規事實，為異議人所不否認，並
      有舉發違反道路交通管理事件通知單及裁決書影本各1 份
      在卷可稽，復有高雄市政府警察局交通警察大隊98年1 月
      13日高市警交三字第0980001053號函及隨函所附採證相片
      1 幀足佐，是異議人於上揭時、地有以時速68公里超速行
      駛之違規事實，事證明確。
（二）至於異議人於坦承超速後，雖主張：該路段速限不應為時
      速50公里，該速限有違駕駛人之用路權益云云，然道路標
      誌之劃設係道路行政主管機關之職權，倘駕駛人對其本於
      職權所為之行政處分不服，應循行政爭訟途徑解決，尚不
      得援此於交通違規案件主張為不罰之事由。上開路段速限
      既為時速50公里，駕駛人自有遵守之義務（道路交通管理
      處罰條例第4 條第1 項參照），異議人所辯，核與本案違
      規犯行無涉，無足據以為有利異議人之認定。
五、綜上所述，異議人確有於上開時、地超速行駛之違規情事，
    原處分機關依道路交通管理處罰條例第40條、第63條第1 項
    之規定，裁處異議人罰鍰1,600 元，並記違規點數1 點，核
    無違誤，本件異議為無理由，應予駁回。
據上論斷，應依道路交通案件處理法第19條，裁定如主文。
中    華    民    國    98    年    1     月    17    日
                  交通法庭    法  官  吳芝瑛
以上正本證明與原本無異。
如不服本裁定，應於收受送達後5 日內向本院提出抗告狀。
中    華    民    國    98    年    1     月    19    日
                              書記官  林麗文


司法院資訊處製作；財團法人民間司法改革基金會備份。
